【裁判字號】    90,易,545
【裁判日期】    900920
【裁判案由】    毒品危害防制條例
【裁判全文】
台灣苗栗地方法院刑事判決                           九十年度易字第五四五號
    公  訴  人  臺灣苗栗地方法院檢察署檢察官
    被      告  甲○○
右列被告因違反毒品危害防制條例案件，經檢察官提起公訴（九十年度偵字第三０六
號），本院判決如左：
    主  文
甲○○施用第貳級毒品，累犯，處有期徒刑陸月，如易科罰金，以參佰元折算壹日。
扣案之第二級毒品安非他命零點零壹公克，沒收銷燬之。
    事  實
一、甲○○曾因違反麻醉藥品管理條例案件，經新竹地方法院判處有期徒刑四月，於
    民國八十一年一月十四日易科罰金執行完畢，於八十二年間亦因違反同條例案件
    ，經同院判處有期徒刑六月，於八十二年四月二十日易科罰金執行完畢；另前曾
    因傷害案件，經本院判處有期徒刑五月確定，於八十九年六月三十日執行完畢出
    所，仍不知悛改。再因施用毒品案件，先後經本院於八十七年及八十九年裁定送
    觀察勒戒後，均認無繼續施用毒品之傾向，由臺灣苗栗地方法院檢察署檢察官分
    別於八十七年十一月二十三日、八十九年十一月八日以八十七年度偵字第三六三
    ０號、八十九年度毒偵字第二二一五號不起訴處分確定。詎其猶不知悔改，復於
    五年內基於施用第二級毒品安非他命之犯意，於九十年二月二十五日凌晨零時十
    分之前四日內某時，於不詳之地點施用第二級毒品安非他命一次。嗣於九十年二
    月二十四日晚上十一時三十分許，為警在苗栗縣苗栗市○○街八十八號豪鑽電玩
    店臨檢，見其進入該店所，並將安非他命丟入小便斗中而查獲，並扣得其所有
    之第二級毒品安非他命０．０一公克。
二、案經苗栗縣警察局苗栗分局報請臺灣苗栗地方法院檢察署檢察官偵查起訴。
    理  由
一、訊據被告甲○○對於右揭事實，除否認查扣之第二級毒品安非他命０．０一公克
    為其所有外，其餘部分均坦承不諱，並有其於九十年二月二十四日晚上十一時三
    十分許，為警查獲後所採集之尿液經檢驗結果，確呈甲基安非他命陽性反應之苗
    栗縣衛生局九十年三月八日以九十衛檢字第九００三四二三號函出具之尿液檢驗
    報告及尿液檢體號發記簿對照表影本各一份附卷可稽，另被告雖否認在苗栗縣苗
    栗市○○街八十八號豪鑽電玩店所內小便斗中查獲之安非他命０．０一公克為
    其所有，惟被告自承其自廁所出來，警方旋即在廁所內找到扣案之安非他命，且
    於警訊時亦承認當時店內僅有其一人，其辯稱該等扣案物非其所有，顯不可採，
    則尚有安非他命０．０一公克點扣案可佐。又被告前因施用毒品案件，先後經本
    院於八十七年及八十九年裁定送觀察勒戒後，均認無繼續施用毒品之傾向，由臺
    灣苗栗地方法院檢察署檢察官分別於八十七年十一月二十三日、八十九年十一月
    八日以八十七年度偵字第三六三０號、八十九年度毒偵字第二二一五號不起訴處
    分確定，此有該等不起訴處分書二份、台灣苗栗地方法院檢察署刑案資料查註紀
    錄表、法務部被告在監在押資料表各一份附卷可稽，本案事證明確，被告三犯施
    用毒品安非他命犯行洵堪認定。
二、核被告甲○○所為，係犯毒品危害防制條例第十條第二項施用第二級毒品安非他
    命罪。其於施用毒品前持有安非他命之低度行為，應為施用安非他命之高度行為
    所吸收，不另論罪。另被告前曾因傷害案件，經本院判處有期徒刑五月確定，於
    八十九年六月三十日執行完畢出所，此有臺灣苗栗地方法院檢察署刑案資料查註
    紀錄表、臺灣高等法院被告全國前案紀錄表及法務部被告在監在押資料表各一份
    在卷可稽，其於有期徒刑執行完畢五年內，再犯有期徒刑以上之罪，為累犯，應
    依刑法第四十七條之規定，加重其刑。爰審酌被告前已有違反麻藥藥品管理條例
    案件前科之素行、經觀察勒戒後仍知知戒絕毒尹再施用毒品之動機、所犯施用毒
    品行為係戕害自己身心健康，並未危害他人，惟毒品對社會危害甚大及犯後尚能
    坦承大部分犯行之態度等一切情狀，量處如主文所示之刑，以資懲儆，並諭知易
    科罰金之折算標準。另扣案之安非他命０．０一公克公克，係毒品危害防制條例
    所定之第二級毒品，為查獲之毒品，不問屬於犯人與否，應併依毒品危害防制條
    例第十八條第一項前段之規定沒收銷燬。
據上論斷，應依刑事訴訟法第二百九十九條第一項前段，毒品危害防制條例第十條第
第二項、第十八條第一項前段，刑法第十一條前段、第四十一條第一項前段、第四十
七條，罰金罰鍰提高標準條例第一條前段、第二條，判決如主文。
本案經檢察官戴瑞麒到庭執行職務。
中      華      民      國    九十      年      九      月    二十      日
                              臺灣苗栗地方法院刑事第二庭
                          法  官  黃  賢  婷
右正本證明與原本無異。
如不服本判決，應於判決送達後十日內向本院提出上訴狀( 應附繕本 )，上訴於
臺灣高等法院台中分院。
                                  書記官  陳  文  聰
中      華      民      國    九十      年      九      月    二十      日
附錄所犯法條：
毒品危害防制條例第十條第二項
施用第二級毒品者，處三年以下有期徒刑。


司法院資訊處製作；財團法人民間司法改革基金會備份。
